臺灣板橋地方法院刑事判決　　　　　　　　　　　　　九十三年度訴字第六一八號
　　公　訴　人　臺灣板橋地方法院檢察署檢察官
　　被　　　告　甲○○
右列被告因違反槍砲彈藥刀械管制條例案件，經檢察官提起公訴（九十三年度核退偵
字第二七０號），本院於準備程序進行中，被告就被訴事實為有罪之陳述，經告知被
告簡式審判程序之旨，並聽取當事人之意見後，裁定進行簡式審判程序判決
如左：
    主  文
甲○○未經許可，持有可發射子彈具有殺傷力之改造手槍，處有期徒刑壹年貳月，併
科罰金新臺幣參萬元，罰金如易服勞役，以新臺幣玖佰元即銀元佰元折算壹日。扣
案可發射子彈具有殺傷力之改造手槍貳支（槍枝管制編號分別為000000000
0號、0000000000號）及具有殺傷力之土造子彈肆顆，均沒收。
    事  實
一、甲○○明知未經許可不得持有具有殺傷力可發射子彈之改造槍枝及具有殺傷力之
    子彈，竟於民國八十五年初起，在其位於臺北縣板橋市○○○街一二四巷四號五
    樓之住處內，未經許可，無故持有由仿ＦＮ廠半自動手槍製造之金屬玩具手槍改
    造而成可發射子彈具有殺傷力之改造手槍二支（槍枝管制編號00000000
    00號、0000000000號）及具有殺傷力之具直徑約八點九ＭＭ金屬彈
    頭之土造子彈六顆（其中二顆經鑑驗試射而失其效能）。嗣為警因偵辦江進來等
    販毒集團實施通訊監察後，依通訊監察內容及江進來之供述發覺其涉有違反槍砲
    彈藥刀械管制條例罪嫌，而於九十三年一月十三日向本院聲請核發搜索票（九十
    三年度聲搜字第二一八號），搜索期間自九十三年一月十三日十八時起至同年一
    月十六日十八時止，經警於九十三年一月十四日時十五十分許，前往其上開住處
    實施搜索未獲，再經其主動供述上開槍彈藏置地點後，為警於當日十六時五分許
    ，在上開住處客廳沙發後方樓梯牆壁夾層內查獲，並扣得上開槍彈。
二、案經台北市政府警察局移送台灣板橋地方法院檢察署檢察官偵查起訴。
    理  由
一、右揭犯罪事實，迭據被告甲○○於警、偵訊及本院審理中供承不諱，且有採證照
    片三張附於偵查卷，及改造手槍二支（槍枝管制編號分別為000000000
    0號、0000000000號）及土造子彈六顆扣案足資佐證。另扣案之手槍
    、子彈經送鑑定結果：認均係由仿ＦＮ廠半自動手槍製造之金屬玩具手槍，其中
    槍枝管制編號0000000000號之手槍，係換裝土造金屬槍管及土造金屬
    滑套改造而成之改造手槍，槍枝管制編號0000000000號之手槍，係換
    裝土造金屬槍管改造而成之改造手搶，均機械性能良好，可擊發適用之子彈，均
    認具有殺傷力；子彈六顆認均係由具直徑約八點九ＭＭ金屬彈頭之土造子彈，經
    採樣二顆試射，均可擊發，認均具殺傷力等情，亦有內政部警政署刑事警察局九
    十三年二月二十四日刑鑑字第○九三○○一三五三一號、九十三年三月八日刑鑑
    字第○九三○○四七八五八號槍彈鑑定書二件附於偵查卷可稽。從而，被告自白
    與事實相符，本案事證明確，被告上開犯行均堪認定，應依法論科。
二、被告甲○○未經許可，持有上開可發射子彈具有殺傷力之改造手槍及具有殺傷力
    之土造子彈，核其所為，係犯槍砲彈藥刀械管制條例第十一條第四項之未經許可
    持有可發射子彈具有殺傷力之改造手槍罪及同條例第十二條第四項之未經許可持
    有具有殺傷力之土造子彈罪。被告以一行為而觸犯上開數罪名，為想像競合犯，
    應依刑法第五十五條之規定，從一重之未經許可持有可發射子彈具有殺傷力之改
    造手槍罪處斷。另本件係司法警察偵辦江進來等販毒集團實施通訊監察後，依通
    訊監察內容及江進來之供述而發現被告涉有違反槍砲彈藥刀械管制條例罪嫌，並
    於九十三年一月十三日向本院聲請核發搜索票（九十三年度聲搜字第二一八號）
    ，搜索期間自九十三年一月十三日十八時起至同年一月十六日十八時止，此有本
    院核發之上開搜索票、台北市政府警察局刑警大隊搜索票聲請書等所附之通訊監
    察譯文、江進來之偵訊筆錄等附於偵查卷可稽，是本件司法警察在實施搜索前即
    發覺被告為違反槍砲彈藥刀械管制條例之犯人，雖警察於九十三年一月十四日時
    十五十分許，前往其上開住處實施搜索未獲，經被告主動供述上開槍彈藏置地點
    ，始於當日十六時五分許，在上開住處客廳沙發後方樓梯牆壁夾層內查扣上開槍
    彈，被告事後主動供出藏置槍彈地點之行為，係在司法警察發覺其犯罪後，是尚
    與刑法第六十二條「對於未發覺之罪自首而受裁判者，減輕其刑。」之自首減刑
    之規定不符，附此敘明。爰審酌槍砲彈藥之殺傷力強大，對於社會治安危害至鉅
    ，人民之生命、身體因槍砲彈藥之泛濫而時刻處於危險之中，兼衡被告主動供述
    槍彈藏置地點，犯罪後坦承犯行，態度良好及公訴人具體求刑等一切情狀，量處
    如主文所示之刑，併科罰金部分並諭知易服勞役之折算標準。
三、扣案可發射子彈具有殺傷力之仿ＦＮ廠半自動手槍之改造手槍二支（槍枝管制編
    號分別為0000000000、0000000000號）及具直徑約八點九
    ＭＭ金屬彈頭之土造子彈四顆，均具有殺傷力，係屬違禁物，爰依刑法第三十八
    條第一項第一款之規定宣告沒收。至本件另有扣案之土造子彈二顆，因送鑑定試
    射後，已失其效能而不具殺傷力，非屬違禁物，爰不併予宣告沒收，附此敘明。
據上論斷，應依刑事訴訟法第二百九十九條第一項前段，槍砲彈藥刀械管制條例第十
一條第四項、第十二條第四項，刑法第十一條前段、第五十五條、第四十二條第二項
、第三十八條第一項第一款，罰金罰鍰提高標準條例第二條，現行法規所定貨幣折算
新台幣條例第二條，判決如主文。
本案經檢察官蘇揚旭到庭執行職務。
中　　　華　　　民　　　國　　九十三　　年　　　五　　　月　　 十七 　　日
                                      臺灣板橋地方法院刑事第十三庭
                                          法  官  陳明珠
右正本證明與原本無異。
如不服本判決，應於判決送達後十日內向本院提出上訴狀。
                                          書記官  陳慧儷
中　　　華　　　民　　　國　　九十三　　年　　　五　　　月　　 十七 　　日
附錄本案論罪科刑法條全文
槍砲彈藥刀械管制條例第十一條
未經許可，製造、販賣或運輸第四條第一項第一款所稱其他可發射金屬或
子彈具有殺傷力之各式槍砲者，處五年以上有期徒刑，併科新臺幣一千萬
元以下罰金。
未經許可，轉讓、出租或出借前項所列槍砲者，處三年以上十年以下有期
徒刑，併科新臺幣七百萬元以下罰金。
意圖供自己或他人犯罪之用，而犯前二項之罪者，處無期徒刑或七年以上
有期徒刑，併科新臺幣一千萬元以下罰金。
未經許可，持有、寄藏或意圖販賣而陳列第一項所列槍砲者，處一年以上
七年以下有期徒刑，併科新臺幣七百萬元以下罰金。
第一項至第三項之未遂犯罰之。
槍砲彈藥刀械管制條例第十二條
未經許可，製造、販賣或運輸子彈者，處一年以上七年以下有期徒刑，併
科新台幣五百萬元以下罰金。
未經許可，轉讓、出租或出借子彈者，處六月以上五年以下有期徒刑，併
科新台幣三百萬元以下罰金。
意圖供自己或他人犯罪之用，而犯前二項之罪者，處三年以上十年以下有
期徒刑，併科新台幣七百萬元以下罰金。
未經許可，持有、寄藏或意圖販賣而陳列子彈者，處五年以下有期徒刑，
併科新台幣三百萬元以下罰金。
第一項至第三項之未遂犯罰之。
